

DAMIEN CARRE

DÉVELOPPEUR WEB

ME CONTACTER

Tel: 06 72 51 86 69

Email: damiencarre07@gmail.com

Ville: Vauvert (30600)

PROFIL

Développeur Web, en reconversion depuis 2020 après avoir travaillé près de 15 ans dans la vente.

Je travaille avec le framework VueJs pour le côté frontend et avec NodeJs pour le backend, ainsi que WordPress (api, thème custom et elementor).

Lien vers mon portfolio:

https://carredamien.github.io/portfolio carre d amien/

COMPETENCES

Langages

Html/Css, Javascript, Php.

Frameworks/autres

Bootstrap, VueJs, WordPress, NodeJs, Adobe XD, Adobe Illustrator, Adobe Photoshop.

CENTRES D'INTERETS

Sports et passions

Kitesurf, paddle, pilates et roller.

Bateau, salsa, internet, informatique, le bricolage.

FORMATION

Développeur Web - Openclassrooms (juillet 2021 à ce jour)

Labellisée Grande Ecole du numérique. 400h intensives.

Formation et réalisations de divers projets (intégration html/css, SEO, Javascript, Api, VueJs, MongoDB, Sequelize, SQL Titre professionnel de niveau V

Développeur Web - O'clock (2020)

Labellisée Grande Ecole du numérique. 798h intensives.

Formation et réalisations de divers projets (intégration html/css,Javascript, Php, Api et WordPress)

EXPERIENCES

Stage dans la société Be Vinum à Vauvert

Proposition de design, refonte partielle de site, création d'éléments publicitaire,...

Vendeur pièces détachées automobiles (2007 à 2019)

Groupe Autodistribution à Auxerre(89).

Gendarme Adjoint APJA (2003 à 2007)

PSIG d'Auxerre (89) et Garde Républicaine (Paris 13).

Magasinier-vendeur (2001 à 2003)

Adjoint au chef de magasin, vente, gestion des stocks, préparation et réception de commandes (Mercedes, Fiat, Alfa et Lancia).